# 混凝土企业合同资产确认问题

提问人：衣志坤 时间：2022-04-07 17:44:39
陈老师您好，有个问题请教您，麻烦您在百忙之中抽时间给予指导，谢谢！ 甲公司为混凝土生产企业，甲公司将混凝土运送到房地产企业的项目工地并经房地产企业验收后，混凝土的控制权转移至房地产企业，甲公司即确认销售实现。其混凝土销售合同的付款条款这样约定：单栋主体施工完成至十层顶板后，需方向供方支付已办理结算并开具发票金额的60%，主体楼顶封顶完成后支付办理结算并开具发票金额的75%，工程竣工验收备案完成后后 2 个月内支付至累计办理完结算并开具发票货款的85%，余款在工程所有验收完成后 2 年内分期付清，不计任何利息。
我的理解是：甲公司在房地产企业的单栋主体完成至十层顶板之前提供的混凝土，在确认收入时，全额确认为合同资产；单栋主体完成至十层顶板之时，将前期结余的合同资产的60%结转应收账款；单栋主体在十层顶板至主体楼顶封顶之间提供的混凝土，在确认收入时，60%确认为应收账款，40%确认合同资产；主体楼顶封顶之时，将前期结余的合同资产中15%的部分结转应收账款；工程竣工验收备案完成之时，将前期结余的合同资产中10%的部分结转应收账款；工程所有验收完成之时，将结余的合同资产全部结转应收账款。 我的理解是否恰当，还请陈老师予以指正，非常感谢！

回答人：chenyiwei
基本可以这样理解。
也可能存在另一种理解：虽然结算进度与客户的施工进度挂钩，但此处的付款条件与本企业的履约状况无关，也不是本企业可控的事项，而是客户信用风险的体现（例如，本企业承担了因客户资金链断裂导致开发项目烂尾的风险），因此仍应确认为应收账款，在计提减值准备时将该信用风险因素纳入考虑。

提问人：心海拂清 风 时间：2022-04-12 20:03:29
请教陈版，IPO中付款条件产生的差异放在应收账款不管是核算还是函证都更方便些，我理解时间点确认收入的一般不用考虑付款条件产生的差异去确认合同资产吧，时间段确认收入的一般要考虑结算付款条件吧，谢谢。

回答人：chenyiwei
实务中多数情况是这样，但也不绝对，按时点确认收入的情况也有确认不少合同资产的，如质保金。

提问人：心海拂清 风 时间：2022-04-14 22:23:28
很多IPO案例将未到期质保金放在应收账款列报是否恰当？尤其是制造业企业，主要理由是报告期内，公司产品质量稳定，退换货比例较低，也未发生因产品质量问题而被客户扣取质保金的情况。根据行业惯例、实际发生质保情况及质保金的历史回收情况，公司应收产品质保金本质上为仅取决于时间流逝而向客户收取对价的权利，因此，公司将质保金在新收入准则下继续在应收账款列报。
我的理解：所有行业的未到期质保金都应该计入合同资产，因为还有其他义务，不是一项无条件收款权。并考虑重要性。
从实务角度看时间点确认收入的制造业企业从实操口径看列报在应收账款似乎更简单，到期转入应收账款存在账龄不勾稽的问题，函证也一般也都在应收账款函证，合同资产也不会单独函证。陈版您怎么看？谢谢。

回答人：chenyiwei
只有当显著影响不重大时，才能接受计入应收账款的简化处理。

回答人：chenyiwei
你的理解基本合理。